【裁判字號】    99,易,465
【裁判日期】    990531
【裁判案由】    竊盜等
【裁判全文】
臺灣苗栗地方法院宣示判決筆錄           99年度易字第316號
公  訴  人  臺灣苗栗地方法院檢察署檢察官
被      告  丁○○
指定辯護人  本院公設辯護人  丙○○
上列被告因竊盜等案件（起訴案號：99年度偵字第1692號，追加
案號：99年度偵字第1905號），本院於中華民國99年5 月31日下
午4時，在本院第二法庭宣示判決，出席職員如下：
                      法  官  林信旭
                      書記官  黃雅琦
                      通  譯  邱士豪
法官起立朗讀判決主文、犯罪事實要旨、處罰條文、附記事項，
及告以上訴限制、期間並提出上訴狀之法院，且諭知記載其內容
：
一、主  文：
    丁○○竊盜，處有期徒刑肆月，鐵籠壹個、網子壹張均沒收
    。又犯恐嚇取財罪（肆罪），各處有期徒刑柒月，扣案行動
    電話壹支（含門號：0000000000號）沒收。又犯恐嚇取財未
    遂罪（貳罪），各處有期徒刑肆月，扣案行動電話壹支（含
    門號：0000000000號）沒收。主刑部分應執行有期徒刑壹年
    陸月。
二、犯罪事實要旨：如後附起訴書及追加起訴書所載。
三、處罰條文：
    刑法第320條第1 項、第346條第1項、第3項。
四、協商判決除有刑事訴訟法第455 條之4 第1 項第1 款於本訊
    問程序終結前，被告撤銷協商合意或檢察官撤回協商聲請者
    ；第2 款被告協商之意思非出於自由意志者；第4 款被告所
    犯之罪非第455 條之2 第1 項所定得以協商判決者；第6 款
    被告有其他較重之裁判上一罪之犯罪事實者；第7 款法院認
    應諭知免刑或免訴、不受理者情形之一，及違反同條第2 項
    「法院應於協商合意範圍內為判決；法院為協商判決所科之
    刑，以宣告緩刑或2 年以下有期徒刑、拘役或罰金為限」之
    規定者外，不得上訴。
五、如有前項得上訴之情形，若不服本件判決，得自收受判決筆
    錄送達之日起10日內，向本院提出上訴書狀，上訴於第二審
    法院。
中    華    民    國    99    年    5     月    31    日
                  台灣苗栗地方法院刑事第一庭
                            書記官  黃雅琦
                            法  官  林信旭
以上正本證明與原本無誤
                            書記官  黃雅琦
中    華    民    國    99    年    5     月    31    日
附件一、
臺灣苗栗地方法院檢察署檢察官起訴書
                                      99年度偵字第1692號
    被      告  丁○○  男  43歲（民國○○年○○月○日生）
                        國民身分證統一編號：Ｚ000000000號
                        住桃園縣龍潭鄉○○路211巷98弄23
                          號（在押）
上列被告因竊盜等案件，已經偵查終結，認應該提起公訴，茲將
犯罪事實及證據並所犯法條分敘如下：
        犯罪事實
一、丁○○意圖為自己不法之所有，而基於竊盜、恐嚇取財之犯
    意，自民國99年3 月17日15時許起，在苗栗縣苗栗市南庄鄉
    ○○○道陵線下方山腰處，架設捕鴿網具，竊取如附表所示
    被害人所有之放飛賽鴿，再依竊得賽鴿腳環上所載之編號及
    電話號碼，於99年3 月19日附表所示聯繫時間，以所持用門
    號為0000000000號行動電話（手機序號：000000000000000
    號）聯繫被害人等，恫稱：你的鴿子被我網走了，如果沒有
    於99年3 月19日20時，拿新台幣（下同）2,000 元至國道3
    號南投交流道贖回鴿子，就要殺掉等語，致被害人等心生畏
    懼而依約至上址。丁○○再以電話指示被害人等將贖金收集
    後交由隨機所攔下之計程車司機，再由該計程車司機依指示
    將贖金共45,200元送往丁○○所指定之地點。嗣於99年3 月
    20 日0時20分許，警方獲報尾隨上開計程車司機前往桃園縣
    龍潭鄉○○路428 巷口，待丁○○取款後，上前盤查而查獲
    上情。並扣得上開贖款45,200元、上揭門號之手機、被害鴿
    主交付贖款明細。
二、案經台中縣警察局太平分局報告偵辦。
        證據並所犯法條
一、證據：(一)被告丁○○之自白；(二)被害人詹益財、賴能達、王
    旭升、林宏益、連保欽之指訴；(四)查獲員警職務報告、扣押
    物品目錄表、詹益財、賴能達、王旭升、連保欽等人出具之
    贓物認領保管書、被害鴿主交付贖款明細、查獲現場圖、現
    場相片等在卷可資佐證，被告犯嫌已堪認定。
二、核被告所為，係犯刑法第320條第1項之竊盜、第346條第1項
    恐嚇取財等罪嫌。所犯上開各罪間，犯意各別，請予分論併
    罰。
三、依刑事訴訟法第251條第1項提起公訴。
    此  致
臺灣苗栗地方法院
中    華    民    國    99    年    3     月    25    日
                           檢  察  官  盧明軒
本件正本證明與原本無異
中    華    民    國    99    年    4     月    7     日
                           書  記  官  歐維清
所犯法條
中華民國刑法第320條
（普通竊盜罪、竊佔罪）
意圖為自己或第三人不法之所有，而竊取他人之動產者，為竊盜
罪，處5  年以下有期徒刑、拘役或 5 百元以下罰金。
意圖為自己或第三人不法之利益，而竊佔他人之不動產者，依前
項之規定處斷。
前二項之未遂犯罰之。
中華民國刑法第346條
（單純恐嚇罪）
意圖為自己或第三人不法之所有，以恐嚇使人將本人或第三人之
物交付者，處 6 月以上 5 年以下有期徒刑，得併科 1 千元以
下罰金。
以前項方法得財產上不法之利益，或使第三人得之者，亦同。
前二項之未遂犯罰之。
附表：
┌──┬───┬────┬────┐
│編號│被害人│聯繫時間│ 備  考 │
├──┼───┼────┼────┤
│ 一 │詹益財│15時許  │        │
├──┼───┼────┼────┤
│ 二 │賴能達│15時許  │        │
├──┼───┼────┼────┤
│ 三 │王旭升│16時許  │請林宏益│
│    │      │        │代養鴿子│
├──┼───┼────┼────┤
│ 四 │連保欽│16時30分│        │
└──┴───┴────┴────┘
附件二：
臺灣苗栗地方法院檢察署檢察官追加起訴書
                                      99年度偵字第1905號
    被      告  丁○○  男  43歲（民國○○年○○月○ 日生）
                        國民身分證統一編號：Ｚ000000000號
                        住桃園縣龍潭鄉○○路211 巷98弄23
                          號（另案在押）
上列被告因竊盜等案件，已經偵查終結，認係與本署檢察官99年
度偵字第1692號起訴案件為相牽連之犯罪，應追加起訴，茲將犯
罪事實及證據並所犯法條分敘如下：
        犯罪事實
一、丁○○意圖為自己不法之所有，而基於竊盜、恐嚇取財之犯
    意，自民國99年3 月17日15時許起，在苗栗縣苗栗市南庄鄉
    ○○○道陵線下方山腰處，架設捕鴿網具，竊取如附表所示
    被害人所有之放飛賽鴿，再依竊得賽鴿腳環上所載之編號及
    電話號碼，於99年3 月18日附表所示聯繫時間，以所持用門
    號為0000000000號行動電話（手機序號：000000000000000
    號）聯繫被害人等，恫稱以如附表所示之內容，欲以此方式
    恐嚇被害人交付財物，惟因警於99年3 月20日0 時20分許循
    線查獲而不遂。
二、案經台中縣警察局太平分局報告偵辦。
        證據並所犯法條
一、證據：(一)被告丁○○之自白；(二)被害人乙○○、甲○○之指
    訴；(三)扣押物品目錄表、被害人出具之贓物認領保管書、現
    場相片等在卷可資佐證，被告犯嫌已堪認定。
二、核被告所為，係犯刑法第320 條第1 項之竊盜、第346 條第
    3 項、第1 項恐嚇取財未遂等罪嫌。所犯上開各罪間，犯意
    各別，請予分論併罰。再被告前因竊盜等案件，經本署檢察
    官以99年度偵字第1692號提起公訴，現由貴院審理中，有前
    案起訴書及刑案資料查註紀錄表各1 份在卷足憑，茲因本件
    與前揭起訴案件係屬一人犯數罪之相牽連案件，核屬刑事訴
    訟法第7 條第1 款之相牽連案件，故應予追加起訴。
三、依刑事訴訟法第265條第1項追加起訴。
    此  致
臺灣苗栗地方法院
中    華    民    國    99    年    4     月    28    日
                           檢  察  官  盧明軒
本件正本證明與原本無異
中    華    民    國    99    年    5     月    10    日
                           書  記  官  歐維清
所犯法條
中華民國刑法第320條第1項
意圖為自己或第三人不法之所有，而竊取他人之動產者，為竊盜
罪，處5  年以下有期徒刑、拘役或 5 百元以下罰金。
中華民國刑法第346條
意圖為自己或第三人不法之所有，以恐嚇使人將本人或第三人之
物交付者，處 6 月以上 5 年以下有期徒刑，得併科 1 千元以
下罰金。
以前項方法得財產上不法之利益，或使第三人得之者，亦同。
前二項之未遂犯罰之。
附表：
┌──┬───┬────┬──────┬────┐
│編號│被害人│聯繫時間│恫 稱 內 容 │備   考 │
├──┼───┼────┼──────┼────┤
│ 一 │甲○○│22時許  │通知鴿主台中│        │
│    │      │        │交流道付款  │        │
├──┼───┼────┼──────┼────┤
│ 二 │乙○○│23時許  │鴿子在我手上│        │
│    │      │        │拿錢贖回鴿子│        │
└──┴───┴────┴──────┴────┘

司法院資訊處製作；財團法人民間司法改革基金會備份。
